臺灣雲林地方法院刑事判決
  110年度交易字第176號
公  訴  人  臺灣雲林地方檢察署檢察官
被      告  吳守仁



指定辯護人  本院公設辯護人許俊雄  
上列被告因過失傷害案件，經檢察官提起公訴（110年度偵字第2
801號）及移送併辦（110年度偵字第2066號），被告於準備程序
就被訴事實為有罪之陳述，經告知簡式審判程序意旨，並聽取公
訴人、被告及辯護人之意見後，本院裁定行簡式審判程序，判決
如下：
    主  文
吳守仁犯過失傷害罪，處有期徒刑肆月，如易科罰金，以新臺幣
壹仟元折算壹日。
    事  實
一、吳守仁於民國109年（起訴書及併辦意旨書誤載為110年，業
    經公訴人當庭更正）10月6日13時許，駕駛車牌號碼000-000
    0號自用小貨車（下稱A車），沿雲林縣古坑鄉省道台三線由
    南往北方向行駛，於同日13時33分許，行經台三線與台78線
    快速道路匝道與台三線慢車道匯入口時，明知汽車行駛時，
    駕駛人應注意車前狀況及兩車並行之間隔，並隨時採取必要
    之安全措施（起訴書及併辦意旨書漏載安全措施），而依當
    時天候晴，日間有照明，柏油路面平坦、無缺陷、無障礙物
    、視距良好等情，並無不能注意之情事；當時剛好有魏麗卿
    騎乘車牌號碼000-000號普通重型機車（下稱B機車），沿台
    三線同向慢車道行駛，於同一時間亦行駛至上開車道匯入口
    ，並行駛在吳守仁所駕駛之A車右前方，吳守仁因疏未注意
    注意車前狀況及兩車並行之間隔，並隨時採取必要之安全措
    施，即貿然前行，所駕駛之A車於行經魏麗卿騎乘之B機車旁
    邊時，A車右前保險桿處不慎擦撞B機車後方鐵製座位上裝載
    芭樂之塑膠框，致魏麗卿騎乘之B機車當場失去控制，先後
    擦撞停放在該處路旁之車牌號碼000-0000號（郭俊宏停放）
    、ANM-5635號（蔡清煌停放）自用小客車左側車身，因而人
    車倒地，受有頭部外傷、右肩挫傷、右肩胛骨骨折、右3至7
    肋骨骨折、右下肢挫傷、雙眼眼瞼瘀血、右眼結膜下出血等
    傷害，嗣經送醫救治，吳守仁則於警方據報前往現場處理時
    ，坦承為肇事之人，而自願接受裁判，始悉上情。
二、案經魏麗卿訴由雲林縣警察局斗南分局報告臺灣雲林地方檢
    察署檢察官偵查起訴。
    理  由
一、本件屬於刑事訴訟法第376條第1項第1款所列之案件，依同
    法第284條之1規定，得由法官1人獨任審判。又被告吳守仁
    於本院準備程序時，就上開犯罪事實為有罪之陳述，且其所
    犯係死刑、無期徒刑、最輕本刑為3年以上有期徒刑以外之
    罪，經告知簡式審判程序之旨，並聽取檢察官、被告及辯護
    人之意見後，本院依刑事訴訟法第273條之1第1項規定，當
    庭宣示裁定進行簡式審判程序，是本案之證據調查，依刑事
    訴訟法第273條之2規定，不受同法第159條第1項、第161條
    之2、第161條之3、第163條之1及第164條至第170條規定之
    限制。
二、上開犯罪事實，業據被告於警詢、偵查中、本院準備程序及
    審理時坦承不諱（偵2066卷第11至17頁；本院卷第110、125
    、126頁），核與證人即告訴人魏麗卿於警詢時證述之被害
    情節大致相符（偵2066卷第19至25頁），並有告訴人提出之
    告訴狀（他434卷第3至5頁）、國立臺灣大學醫學院附設醫
    院雲林分院109年10月13日診斷證明書（偵2066卷第27頁）
    、大川眼科診所109年10月10日診斷證明書（偵2066卷第29
    頁）、道路交通事故現場圖、道路交通事故調查報告表㈠、㈡
    （偵2066卷第53、55、56頁）、現場蒐證照片（偵2066卷第
    57至99頁）、路口監視器影像畫面翻拍截圖（偵2066卷第10
    1至103頁）、證號查詢駕駛人資料、車號查詢367-EDB普通
    重型機車、車號查詢AVH-5693號自用小貨車車籍資料（偵20
    66卷第111、112頁）附卷可憑，足認被告之自白與事實相符
    ，堪以採信。
三、按汽車（包括機車，以下同）行駛時，駕駛人應注意車前狀
    況及兩車並行之間隔，並隨時採取必要之安全措施，不得在
    道路上蛇行，或以其他危險方式駕車，道路交通安全規則第
    94條第3項訂有明文。本案被告考領有合法之普通小型車駕
    駛執照，有前開道路交通事故調查報告表㈡、證號查詢駕駛
    人資料在卷可稽，自知悉上開規定，並應確實遵守之；而依
    事發當時天候晴、日間自然光線、柏油路面平坦、乾燥、無
    缺陷、無障礙物且視距良好等情，亦有前開道路交通事故調
    查報告表㈡在卷可憑，被告客觀上並無不能注意之情事，但
    被告竟疏未注意而貿然前進，致兩車發生碰撞之交通事故，
    足認被告之駕駛行為有過失，為本件車禍發生之原因；又本
    件經送交通部公路總局嘉義區監理所嘉雲區車輛行車事故鑑
    定會鑑定結果略以：「吳守仁駕駛自用小貨車，行經台3線
    與台78線快速公路交岔匝道無號誌路口附近，未保持適當安
    全間隔與距離，由後擦撞前行機車，衍生連環事故，為肇事
    原因；郭俊宏、蔡清煌…無肇事因素。」亦同此認定，有交
    通部公路總局嘉義區監理所嘉雲區車輛行車事故鑑定會（嘉
    雲區0000000案）鑑定意見書（偵2066卷第180至183頁）附
    卷可佐。另被害人因此次車禍受有前揭傷害，有其前揭診斷
    證明書附卷可參，足認被告之過失行為與告訴人所受前揭傷
    害間，確有相當因果關係，被告應負過失傷害之責任。
四、綜上所述，本案事證明確，被告上開過失傷害之犯行已可認
    定，應依法論科。
五、論罪科刑：
  ㈠核被告所為，係犯刑法第284條前段之過失傷害罪。被告於肇
    事後留在現場，於警方據報前往現場處理時，當場承認為肇
    事人而自首接受裁判，有雲林縣警察局斗南分局交通分隊道
    路交通事故肇事人自首情形紀錄表（偵2066卷第49頁）附卷
    可參，是認被告符合自首之要件，爰依刑法第62條前段之規
    定減輕其刑。
  ㈡爰審酌被告前有違反稅捐稽徵法、偽造有價證券、偽造文書
    、違反麻醉藥品管理條例、違反毒品危害防制條例等前科紀
    錄，有臺灣高等法院被告前案紀錄表附卷可參；被告未確實
    遵守道路交通規則，輕忽行車安全，疏未注意車前狀況及兩
    車並行之間隔，以隨時採取必要之安全措施，導致本件交通
    事故發生，造成告訴人受有前揭傷害，應予非難；衡以被告
    上開過失駕車之行為為肇事因素，告訴人則有機車裝載貨物
    不依規定之情形（參偵2066卷第47頁告訴人之雲林縣警察局
    第KAU012856號舉發違反道路交通管理事件通知單影本），
    又被告雖有賠償告訴人之意願，然迄今無法就賠償金額與告
    訴人達成共識，而尚未賠償告訴人之損失（參他卷第37頁斗
    南鎮調解委員會調解不成立證明書；本院卷第65頁調解程序
    不成立筆錄；本院卷第129頁），參以告訴人及家屬表示：
    之前調解過多次了，不願意再調解，請法院依法處理等語（
    本院卷第111、129頁），復考量被告犯後始終坦承犯行，態
    度尚佳，暨被告自陳自己為低收入戶（參本院卷第85頁低收
    入戶資料查詢結果），並因兩耳重聽，他人需要靠近被告、
    大聲講話，被告才能聽的到，而領有輕度第2類障礙之中華
    民國身心障礙證明（參本院卷第87頁），目前擔任臨時工，
    日薪約新台幣600至650元之經濟狀況（本院卷第127、128頁
    ），之前已經透過保險公司賠償修車費用給郭俊宏、蔡清煌
    ，相關資料在保險公司，就告訴人部分，除了保險公司理賠
    之部分外，可以拿低收入戶補助，以分期方式賠償給告訴人
    （偵2066卷第15頁；本院卷第110、111、125頁），僅為國
    小畢業之教育程度，父母均已過世，離婚，無子女，目前獨
    居，尚有2個妹妹（1個會支助被告生活費）及3個弟弟（1個
    住在教養院）之家庭狀況（本院卷第127頁）及檢察官之求
    刑、被告及辯護人對量刑之意見等一切情狀，量處如主文所
    示之刑，並諭知易科罰金之折算標準。
六、依刑事訴訟法第299條第1項前段，刑法第284條前段、第62
    條前段、第41條第1項前段，刑法施行法第1條之1第1項，判
    決如主文。
本案經檢察官莊珂惠提起公訴，檢察官許景睿移送併辦，檢察官
顏鸝靚到庭執行職務。
中    華    民    國  110    年    11     月     8    日
                  刑事第五庭    法  官  陳雅琪 
以上正本證明與原本無異。　　　　　　　　　
如不服本判決應於收受判決後20日內向本院提出上訴書狀，並應
敘述具體理由；其未敘述上訴理由者，應於上訴期間屆滿後20日
內向本院補提理由書（均須按他造當事人之人數附繕本）。「切
勿逕送上級法院」。
                                書記官  林家莉
中　　華　　民　　國　　110 　年　　11　　月　　8 　　日

附錄本案論罪科刑法條全文
中華民國刑法第284條
因過失傷害人者，處1年以下有期徒刑、拘役或10萬元以下罰金
；致重傷者，處3年以下有期徒刑、拘役或30萬元以下罰金。